臺灣板橋地方法院刑事判決　　　　　　　100年度易字第528號
公　訴　人　臺灣板橋地方法院檢察署檢察官
被　　　告　李政芳
上列被告因竊盜案件經檢察官提起公訴（100 年度偵緝字第31號
），本院判決如下：
    主  文
李政芳共同毀壞門扇竊盜，累犯，處有期徒刑捌月。
    事  實
一、李政芳有違反肅清煙毒條例、懲治盜匪條例、槍砲彈藥刀械
    管制條例及毒品危害防制條例等多項前科。前因施用毒品案
    件，經本院以90年度訴字第320 號刑事判決判處有期徒刑一
    年，並由臺灣高等法院以90年度上易字第2133號駁回上訴而
    確定，再經上開法院以96年度聲減字第1607號裁定減為有期
    徒刑六月確定，嗣於民國96年9 月14日縮刑期滿執行完畢。
    詎李政芳猶不知悔改，於99年2 月26日上午某時，由友人黃
    國文（業經本院以99年度簡上字第1288號刑事判決判處有期
    徒刑七月確定）駕駛李政芳所有車牌號碼為GEN -080號之重
    型機車，後載李政芳前往新北市三峽區訪友，行經臺北縣三
    峽鎮（現改制為新北市三峽區○○○路459 巷68號鄭羽翔住
    處前時，見屋內無人，兩人竟基於意圖為自己不法所有之竊
    盜犯意聯絡，先由黃國文穿戴手套徒手將該處已用鐵釘釘住
    之後門門板整個拉開毀壞後侵入屋內（無故侵入住宅部分未
    據提出告訴），再將前門打開讓李政芳進入，共同將堆置於
    屋內鄭羽翔所有之鋼條（價值約新臺幣五千元）搬至上開機
    車之腳踏墊而竊取之（所戴手套不慎遺留現場），旋將鋼條
    變賣後得款新臺幣（下同）三百元朋分花用。嗣於同日中午
    12時許，鄭羽翔發現遭竊後報警處理，經警在上址扣得黃國
    文所遺留之手套一雙（起訴書誤載為兩雙）後，送臺北縣政
    府警察局（現改制為新北市政府警察局，下同）鑑定結果與
    黃國文之DNA-STR 型別相符，再經黃國文供稱係與李政芳共
    同竊取上開鋼條，而悉上情。
二、案經臺北縣政府警察局三峽分局報請臺灣板橋地方法院檢察
    署檢察官偵查起訴。
    理  由
一、證人即被害人鄭羽翔於警詢中之證述、證人即同案被告黃國
    文於警詢及偵查中之證述，雖均係被告李政芳以外之人於審
    判外之陳述，然經本院於審判期日提示被告並告以要旨後，
    被告就證據能力方面並未聲明異議，且本院審酌被害人鄭羽
    翔前與被告素不相識，僅為單純之竊盜案件被害人，同案被
    告黃國文則為被告之友人，前與被告皆無怨隙，衡情應無無
    端構陷被告之動機，是渠等於案發後記憶猶新之際所為之上
    開陳述，可信性甚高，如引為證據應屬適當，依刑事訴訟法
    第159 條之5 規定，即均有證據能力，合先敘明。
二、訊據被告李政芳固坦承曾與黃國文一起行竊過，惟矢口否認
    有為本案毀壞門扇加重竊盜之犯行。辯稱：伊係於99年3 月
    間黃國文至伊住處借住後才開始與黃國文共同行竊，且從未
    到與黃國文一同至三峽地區竊取鋼條，本案應非伊與黃國文
    所為云云。經查：
(一)同案被告黃國文確曾於上開時、地以毀壞門扇之方式侵入被
    害人鄭羽翔之住處後，竊取價值約五千元之鋼條得手等事實
    ，為被告所供承不諱，並據證人即被害人鄭羽翔於警詢中、
    證人即同案被告黃國文於警詢、偵查及本院審理中證述甚詳
    ，復有臺北縣政府警察局99年5 月3 日北縣警鑑字第099006
    8912號鑑驗書一份、現場照片九張附卷可稽，暨手套一雙扣
    案可資佐證，是此部分之事實堪以認定。
(二)證人黃國文於警詢、偵查及本院審理中均明確證稱本案確實
    係伊與被告共同行竊等語，且依被告及證人黃國文所述，被
    告於99年間曾讓黃國文借住其住處一陣子，對黃國文實屬有
    恩，縱使被告及其子後來不願再繼續讓黃國文借住，黃國文
    頂多回復未至被告處借住前之狀況，既然被告本無讓黃國文
    借住之義務，衡情黃國文應無因此怨恨到甘冒偽證罪之風險
    而誣指被告與其共同犯案之程度，是證人黃國文所證，應具
    有相當之可信度。再就被告而言，其於偵查中本已認罪，並
    坦承確曾與黃國文一同到三峽偷鋼條等語（參見100 年度偵
    緝字第31號偵查卷第24、25頁），嗣於本院準備程序時被告
    雖先辯稱未曾與黃國文一同到三峽搬鋼條，但後又供稱不清
    楚，想不起來，忘記有無做這一件等語（參見本院100 年5
    月11日準備程序筆錄第2 、4 頁、100 年6 月1 日審判筆錄
    第6 、8 頁），可徵被告或係事後翻異前詞欲畏罪卸責，或
    許因與黃國文一同行竊多次，致對於本案究竟是否有共同行
    竊，而記憶不清。
(三)又被告於99年3 月4 日、19日、20日、21日、4 月21日均曾
    與黃國文共同行竊乙節，有臺灣板橋地方法院檢察署檢察官
    99年度偵緝字第1637至1640號起訴書、99年度偵字第8127號
    聲請簡易判決處刑書、臺灣桃園地方法院檢察署檢察官99年
    度第13887 號聲請簡易判決處刑書各一份在卷可按，另被告
    於99年7 月21日曾單獨至工地竊取萬用接頭、支撐三腳架等
    物品等情（黃國文前已於99年6 月20日入監服刑迄今），亦
    有臺灣板橋地方法院檢察署檢察官99年度速偵字第4770號聲
    請簡易判決處刑書一份在卷可參，並據被告供承不諱（參見
    上開本院審判筆錄第5 、6 頁），足徵被告所稱所有竊盜案
    件都是和黃國文一起去的，沒有單獨自己去竊盜的，3 月底
    才和黃國文一起去偷的等語（參見上開本院準備程序筆錄第
    3 頁、上開本院審判筆錄第5 頁），均與事實不符。其中日
    期部分固然可能會記憶不清，但究竟有無單獨行竊過，抑或
    只有和黃國文一起行竊，此部分之事實被告應不致於弄混或
    忘記，惟被告在距離本案審理時不到一年前之99年7 月間曾
    單獨行竊之情形下，竟猶辯稱自己從未單獨行竊，只有和黃
    國文一同行竊云云，顯然其已非單純記憶不清，而係有畏罪
    卸責、避重就輕之情形，至為灼然。
(四)綜上所述，被告所辯並不足採，應以證人黃國文所證方屬可
    信，復與被告前於偵查中所為之自白相符，據此，本案事證
    明確，被告犯行堪以認定。
三、論罪科刑部分：
(一)被告行為後，刑法第321 條第1 項業於100 年1 月26日修正
    公布，並於同年1 月28日施行。該項法定刑由「六月以上、
    五年以下有期徒刑」，修正為「六月以上、五年以下有期徒
    刑，得併科新臺幣十萬元以下罰金」；該條第1 項第1 款：
    「於夜間侵入住宅或有人居住之建築物、船艦，或隱匿其內
    而犯之者。」之規定，亦修正為：「侵入住宅或有人居住之
    建築物、船艦或隱匿其內而犯之者。」（即刪除「夜間」之
    限制，使日間侵入或隱匿其內者亦成立此加重罪名），是比
    較新、舊法之結果，被告行為後之法律不但加重刑罰，亦擴
    大成立此加重罪名之範圍，顯未較有利於被告，揆諸刑法第
    2 條第1 項前段之規定，自應適用被告行為時即修正前刑法
    第321 條第1 項之規定。
(二)核被告所為，係犯刑法第321 條第1 項第2 款之毀壞門扇竊
    盜罪。其與同案被告黃國文間有犯意聯絡、行為分擔，皆為
    共同正犯。
(三)被告前因施用毒品案件，經本院以90年度訴字第320 號刑事
    判決判處有期徒刑一年，並由臺灣高等法院以90年度上易字
    第2133號駁回上訴而確定，再經上開法院以96年度聲減字第
    1607號裁定減為有期徒刑六月確定，嗣於96年9 月14日縮刑
    期滿執行完畢乙節，有臺灣高等法院被告前案紀錄表一份在
    卷可按，其受有期徒刑執行完畢後五年內，故意再犯本件有
    期徒刑以上之罪，為累犯，應依刑法第47條第1 項之規定加
    重其刑。
(四)本院爰審酌被告有事實欄所示之多項前科，有上開被告前案
    紀錄表一份附卷可稽，猶再為本件犯行，可徵其素行不佳且
    不知悔悟，其犯罪之動機、目的在於貪圖不法利益，侵入住
    宅之犯罪手段，對於被害人人身居家安全所生之危害甚大，
    兼衡其所竊得之鋼條價值五千元，被害人之損失尚非重大，
    暨被告犯罪後猶未坦承犯行之態度等一切情狀，量處如主文
    所示之刑，以示懲儆。
(五)扣案之手套一雙，雖係被告之共犯黃國文所有並供為本案犯
    行所用之物，然已於黃國文部分之本院99年度簡上字第1288
    號刑事判決中經諭知沒收，有上開判決書一份在卷可按，本
    院爰不予重複宣告沒收，併此敘明。
據上論斷，應依刑事訴訟法第299 條第1 項前段，刑法第2 條第
1 項前段、第28條、修正前刑法第321 條第1 項第2 款、刑法第
47條第1 項，判決如主文。
本案經檢察官陳旭華到庭執行職務。
中    華    民    國   100    年    6     月    22    日
                  刑事第九庭  法  官   張紹省
上列正本證明與原本無異。
如不服本判決，應於判決送達後10日內敘明上訴理由，向本院提
出上訴狀 (應附繕本) ，上訴於臺灣高等法院。其未敘述上訴理
由者，應於上訴期間屆滿後20日內向本院補提理由書「切勿逕送
上級法院」。
                              書記官   周雅玲
中    華    民    國   100    年    6     月    22    日
附錄本案論罪科刑法條全文：
修正前中華民國刑法第321條第1項
犯竊盜罪而有左列情形之一者，處六月以上、五年以下有期徒刑
：
一  於夜間侵入住宅或有人居住之建築物、船艦或隱匿其內而犯
    之者。
二  毀越門扇、牆垣或其他安全設備而犯之者。
三  攜帶兇器而犯之者。
四  結夥三人以上而犯之者。
五  乘火災、水災或其他災害之際而犯之者。
六  在車站或埠頭而犯之者。